【裁判字號】    92,易,86
【裁判日期】    920716
【裁判案由】    賭博
【裁判全文】
臺灣桃園地方法院刑事判決                            九十二年度易字第八六號
    公  訴  人  臺灣桃園地方法院檢察署檢察官
    被      告  甲○○
                己○○
                乙○○
                丙○○
右列被告等因賭博案件，經檢察官提起公訴（九十一年度偵字第一六九六六號），本
院判決如左：
    主  文
甲○○、己○○、乙○○、丙○○共同以賭博為常業，甲○○處有期徒刑伍月，己○○累犯，處有期徒刑伍月，乙○○、丙○○各處有期徒刑月，如易科罰金，均以
佰元折算壹日。扣案之電動賭博機具雙魚座七ＰＫ（含ＩＣ板）拾台、「帶牌高手」
機臺（含ＩＣ板）貳拾壹台、寄分卡壹佰陸拾玖張、開分鑰匙貳支、開洗分紀錄表貳
紙及賭資新台幣柒仟玖佰元，均沒收之。
    事  實
一、己○○前曾因賭博案件，經本院於民國八十年十一月三十日以八十年度易字第二
    九三三號判決判處有期徒刑二月，於八十一年七月二日確定，業於同年十一月十
    一日易科罰金執行完畢（此部分不構成累犯）。又因賭博案件，經本院於八十七
    年六月二十六日以八十七年度易字第一二九三號判決判處有期徒刑三月，於同年
    八月二十八日確定，並於同年十月二十七日易科罰金執行完畢，仍不知悔改。
二、甲○○係設在桃園中壢市○○路○段九十九號二樓「紅運電子遊戲場」之負責人
    ，基於常業賭博之犯意，自九十年九月三日起，在前開公眾得出入場所內，以所
    設置之雙魚座七ＰＫ機臺、帶牌高手機臺等電動賭博機具，與不特定賭客賭博財
    物，並先後以每月新台幣（下同）二萬二千元之薪資，僱用具有犯意聯絡之己○○（自九十一年三月間某日起受雇）、乙○○（自九十一年九月五日起受雇）、
    丙○○（自九十一年七月間某日起受雇），負責收費開分等工作。渠等賭博之方
    式係採開分方式，由賭客將現金交予該店開分人員己○○、丙○○或乙○○後，
    由渠等以一比一方式為賭客開分，再由賭客與前揭電動機臺押注、對賭，如中獎
    可得下注分數不等倍數之分數，反之下注分數則被機臺吸收，歸甲○○所有，若
    賭客不續玩時，則可洗分以相同比例兌換寄分卡，供下次賭玩，或再憑寄分卡至
    遊戲場樓下騎樓與店方指定之具有常業賭博犯意聯絡之不詳姓名年籍成年男子兌
    換現金，而以前開方式賭博，並均恃此維生。賭客丁○○（業經本院另以九十二
    年度簡字第三四號簡易判決判處罰金一千元）基於概括之犯意，先於九十一年八
    月十六日下午至該店賭玩機臺，換得現金二千元，又於同年八月底某日前往賭玩
    換得現金一千元。賭客戊○○（業經本院另以九十二年度簡字第三四號簡易判決
    判處罰金一千元）則於九十一年九月九日上午十一時許至前開店內賭玩機臺，至
    同日下午一時許，向店方人員要求將機台上剩餘分數四千分洗分，由店方人員即
    給予寄分卡四張（每張一千分），戊○○再持該等寄分卡至店外向前開店方指定
    人員兌得現金四千元。嗣經桃園縣警察局中壢分局人員，於九十一年九月九日下
    午五時五分許，持本院核發之搜索票前往該店查緝，而當場查獲李克峻、蕭文欽
    、楊乾俊、陳俊  、鍾振有、戴興境、劉其昌、曾肇章（前開八人業經臺灣桃園
    地方法院檢察署檢察官以九十一年度偵字第一六九六六號為不起訴處分確定）及
    賭客丁○○、戊○○二人，亦在現場賭玩機臺，並扣得電動賭博機具雙魚座七Ｐ
    Ｋ機臺（含ＩＣ板）十台、帶牌高手機臺（含ＩＣ板）二十一台、寄分卡一百六
    十九張、開分鑰匙二支、開洗分紀錄表二紙及賭資七千九百元等物，而悉上情。
三、案經桃園縣警察局中壢分局報請臺灣桃園地方法院檢察署檢察官偵查起訴。
      理  由
一、訊據被告甲○○、己○○、乙○○、丙○○均矢口否認涉有賭博犯行，辯稱：店
    內未經營電動賭博機具，不可兌換現金云云。經查：右揭犯罪事實，業經證人即
    同案被告丁○○、戊○○二人於警詢、偵查中及本院調查中供稱：渠等在前開店
    內把玩電動賭博機臺，若不玩時，可將機臺剩餘分數向店家兌換寄分卡，店家會
    告知渠等至店外向一名不詳姓名年籍之成年男子以一比一之比例兌換現金等情綦
    詳，顯見該店確有與賭客兌換金錢，並以由賭客至店外向指定人士兌換現金之方
    法，以掩人耳目，逃避罪責，至為灼然。此外，並有臨檢紀錄表、桃園縣政府營
    利事業登記證及桃園縣政府電子遊戲場營業級別證各乙份、開洗分紀錄表二紙及
    現場照片八幀附卷可稽，且有開分鑰匙二支、寄分卡一百六十九張、電動賭博機
    具雙魚座七ＰＫ（含ＩＣ板）十台、帶牌高手機臺（含ＩＣ板）二十一台及賭資
    七千九百元等物扣案可佐。參以，該店擺放之電動賭博機具清一色為雙魚座７Ｐ
    Ｋ及帶牌高手機臺，其中，雙魚座７ＰＫ機臺之玩法係每次可押注二十分至八十
    分間，如出現相同點數之撲克牌二張二對（two pairs）、三張（俗稱三條）、
    二張及三張（full house）、四張（俗稱鐵枝）、或同花色之牌五張（俗稱同花
    ）、或依序出現不同花色或同花色之牌五張（俗稱順子、小柳、大柳）等圖樣，
    即可得押注分數不等倍數之分數；帶牌高手機臺之玩法則由賭客以梭哈方式與機
    臺對賭，機臺上所開的牌，若是點數Ｊ以上的牌出現二張（俗稱對子，即two
    pairs）、三張（俗稱三條）、或依序出現不同法色或同花色之牌五張（俗稱順
    子、同花）等圖樣，即可得到賭客所押注分數一倍至二千倍之分數。究此玩法，
    完全係隨機按扭或選擇號碼及撲克牌圖樣後，藉店內事先設定之機率決定輸贏，
    無須特殊技術及技巧，純係由賭客隨機地按下按鈕後，藉不特定機率決定輸贏，
    玩法單調、呆版，具高度射倖性，顯與具有聲光、動作、影音效果，需動腦靈活
    操縱，可刺激感官之益智娛樂電子遊戲機有別，若長期把玩而無誘因，勢必平淡
    乏味，無法令玩者駐足忘歸，是依經驗法則，被告等冀以玩法單調、花費昂貴之
    機具謀獲利潤，倘無以兌換金錢為誘因，則進入店內把玩之人，焉有天生性喜冶
    遊、浪費財產而流連此處之理。再依常理判斷，客人所付之現金既僅得為把玩一
    定分數之代價，必也因其得就機臺累積之分數，向經營者兌換足以使其感覺付費
    把玩機臺有所代價之財物，始足引發其把玩機臺之興緻，足徵該店確係以擺設賭
    博性電動機具，而供賭客兌換金錢為營業無訛。綜上所述，被告甲○○、己○○
    、乙○○、丙○○前開所辯，乃屬事後卸責之詞，委無足採。是本件事證明確，
    被告甲○○、己○○、乙○○、丙○○四人所涉前開犯行，均堪認定，均應依法
    論科。
二、查扣案電動賭博機具雙魚座七ＰＫ（含ＩＣ板）十台、帶牌高手機臺（含ＩＣ板
    ）二十一台，於本件查獲斯時均有插電營業，故該店營業收入自屬可觀，且被告
    甲○○自九十年九月三日起即開始經營賭客於把玩前開機台後，持贏得之積分兌
    換現金之賭博行為，被告己○○、乙○○、丙○○三人均受僱在上址店內擔任開
    分員與人賭博財物，渠等自均係賴此維生，以之為常業。核被告甲○○、己○○
    、乙○○、丙○○所為，均係犯刑法第二百六十七條之常業賭博罪。被告甲○○
    、己○○、乙○○、丙○○四人及店外兌換金錢之不詳姓名年籍成年男子間，就
    上開常業賭博之犯行，有犯意之聯絡及行為之分擔，為共同正犯。另被告己○○
    前曾因賭博案件，經本院於八十七年六月二十六日以八十七年度易字第一二九三
    號判決判處有期徒刑三月，於同年八月二十八日確定，並於同年十月二十七日易
    科罰金執行完畢，有臺灣桃園地方法院檢察署刑案資料查註紀錄表及臺灣高等法
    院被告全國前案紀錄表各乙份在卷可稽，其於受有期徒刑執行完畢後，五年內再
    犯本件有期徒刑以上之罪者，為累犯，應依刑法第四十七條規定，加重其刑。爰
    分別審酌被告甲○○、己○○、乙○○、丙○○四人犯罪之動機、目的、手段、
    該店因經營電動賭博機具所得之利益、賭博行為對社會善良風俗之侵害、被告甲○○、乙○○、丙○○三人前無不良素行、被告己○○前有賭博前科及被告四人
    於犯罪後均矢口否認犯行之態度等一切情狀，分別量處如主文所示之刑，並均諭
    知易科罰金之折算標準，以示懲儆。
三、扣案如事實欄所載之電動賭博機具雙魚座七ＰＫ（含ＩＣ板）十台、帶牌高手機
    臺（含ＩＣ板）二十一台，於警方查獲斯時有插電營業，均為當場賭博之器具，
    及扣案賭資七千九百元，係屬被告甲○○所有供（或預備供）賭博所用之賭資無
    誤，性質上屬在兌換籌碼處之財物，均應依刑法第二百六十六條第二項規定宣告
    沒收。另扣案之開洗分紀錄表二紙、寄分卡一百六十九張、開分鑰匙二支等物，
    均為被告甲○○所有，供本件犯罪所用（或預備）之物，業據被告甲○○於本院
    審理中供承在卷，爰依刑法第三十八條第一項第二款予以宣告沒收。
據上論斷，應依刑事訴訟法第二百九十九條第一項前段，刑法第二十八條、第二百六
十七條、第二百六十六條第二項、第四十七條、第四十一條第一項前段、第三十八條
第一項第二款，罰金罰鍰提高標準條例第一條前段、第二條，判決如主文。
本案經檢察官林秀菊到庭執行職務。
中      華      民      國      九十二    年      七      月    十六    日
                                臺灣桃園地方法院刑事第一庭
                                審判長法  官  吳  爭  奇
                  法  官  潘  政  宏
                                      法  官  胡  芷  瑜
右正本證明與原本無異。
如不服本判決，應於送達後十日內，向本院提出上訴狀。
                                      書記官  劉  晨  輝
中      華      民      國      九十二    年      七      月   二十三   日
附論罪科刑依據之法條：
刑法第二百六十七條 (常業賭博罪)
以賭博為常業者，處二年以下有期徒刑，得併科一千元以下罰金。


司法院資訊處製作；財團法人民間司法改革基金會備份。
